【裁判字號】    89,交聲,636
【裁判日期】    900416
【裁判案由】    違反道路交通管理處罰條例聲明異議
【裁判全文】
臺灣臺北地方法院交通事件裁定            八十九年度交聲字第六三六號
    異議人即
    受處分人  丙○○
右列受處分人因違反道路交通管理處罰條例案件，對於交通部公路局台北區監理所中
華民國八十九年十月十四日所為之處分（原處分案號：北監五字第四０－Ｚ0000
0000號），聲明異議，本院裁定如左：
    主      文
異議駁回。
    理      由
一、按汽車行駛高速公路，應依速限標誌指示，高速公路交通管制規則第五條第一項
    前段定有明文；又汽車行駛於高速公路，而不遵管制之規定者，處汽車駕駛人新
    台幣（下同）三千元以上六千元以下罰鍰，道路交通管理處罰條例第三十三條第
    一項定有明文；再汽車駕駛人，駕駛汽車違反道路交通管理處罰條例第三十三條
    規定者，除應依該條所規定之罰鍰處罰外，並予記違規點數一點，道路交通管理
    處罰條例第六十三條第一項第一款亦定有明文。
二、本件受處分人即異議人丙○○於民國八十九年八月五日上午十時五十分許，駕駛
    車號ＤＵ－八五六八號自用小客車，沿國道三號道路（即俗稱北二高）由南向北
    行駛，途經北向五七公里限速九十公里處，竟以一百一十四公里之速度超速行駛
    為內政部警政署國道公路警察局第六警察隊龍潭分隊警員甲○○、乙○○以警車
    上之雷射測速槍測得超速而當場攔停，並以受處分人有違反道路交通管理處罰條
    例第三十三條規定之行為掣單舉發，因受處分人拒絕簽收警員開立之舉發違反道
    路交通管理事件通知單，經警員在舉發通知單上載明受處分人拒絕簽收之事由後
    ，依違反道路交通管理事件統一裁罰標準及處理細則第十一條第一項第一款規定
    ，視為受處分人已經收受該通知單。嗣受處分人於應到案日期前申訴，原處分機
    關函請舉發機關調查結果，仍認受處分人有上開違規行為，乃依道路交通管理處
    罰條例第三十三條第一項、第六十三條第一項第一款規定於八十九年十月十四日
    裁處受處分人罰鍰三千元，並予記違規點數一點（原處分漏引道路交通管理處罰
    條例第六十三條第一項第一款之規定，應更正）。
三、訊據受處分人坦承於右開時地駕車經警攔停，並曾觀看顯示「一一四」的機器之
    事實，惟矢口否認有任何違反道路交通管理處罰條例之行為，辯稱：伊沒有超速
    ，伊都是跟著其他車子走，且無法確定一一四公里的速度是伊的車速云云，然查
    ：舉發警員甲○○到庭結證稱：我用雷射測速槍測速，測速槍是紅外線，可以鎖
    定一部車，大約在一百或二百公尺前就可以鎖定這部車，以車速較快的車輛來鎖
    定，受處分人當時走外線，取締最外線的車子比較不會有爭執等語，舉發警員乙
    ○○亦到庭證稱：當天在北上五十七、五十八公里處測速，受處分人開車超速過
    來，我同事測速，我負責開警示燈，我們都是一台車的時候才測速，二台車避免
    爭議都不會攔，測速槍就是為當場攔停所設儀器，測速槍每一分隊只有一個等語
    ，互核證人甲○○、乙○○所證相符，並參酌受處分人於申訴時自陳：當時受處
    分人行駛最靠外側（靠路肩側）等情，堪認證人甲○○、乙○○所證屬實。又依
    舉發機關提出雷射測速槍經過密西根州立大學電機工程系教授Ｐ．ＤＡＶＩＤ
    ＦＩＳＨＥＲ博士鑑測在各種環境下所測得雷射測速槍量測目標車輛之速率、距
    離的精度、在各種環境下所測得雷射測速槍所顯示速率、距離之靈敏度等鑑測，
    結果在設定測試條件下，測速精度在-2至0英哩\時內，測距精度在-1至0 英呎內
    、車輛速率精度為-1到-1英哩\ 時等誤差範圍僅些許之情形，此結論可作為建立
    雷射測速槍功能規格之基礎，亦可作為測試和確認設備、準備操作冊、準備操作
    人員訓練資料以及測得超速案件判定之依據等情，有經駐芝加哥台北經濟文化辦
    事處認證及本院公證處認證之鑑測報告影本在卷為憑、以受過專業訓練之警員對
    於測速槍之使用應無操作困難，則受處分人應有於右開時地超速行駛之違規行為
    無誤。從而，受處分人既未能提出證據以資證明其確無違規行為，僅空言否認，
    尚難遽予採信。本件事證明確，受處分人之違規行為堪以認定。
四、綜上所述，受處分人確有在右開時地駕車超速行駛之違規行為。原處分機關以受
    處分人有違反道路交通管理處罰條例第三十三條第一項規定之行為，裁處受處分
    人三千元罰鍰，並依同條例第六十三條第一項第一款規定並予記違規點數一點，
    核無違誤，本件受處分人之異議為無理由，自應將其異議駁回。
據上論斷，應依道路交通案件處理辦法第十九條，裁定如主文。
中      華      民      國    九十    年      四      月       十六     日
                                      臺灣臺北地方法院交通法庭
                                          法  官  李  麗  玲
右正本證明與原本無異。
如不服本裁定，應於裁定送達後五日內向本院提出抗告狀。
                                          書記官  江  虹  儀
中      華      民      國    九十    年      四      月      十六      日


司法院資訊處製作；財團法人民間司法改革基金會備份。
